# 关于技术开发合同

提问人：雪落星空 时间：2019-03-21 15:40:32
甲方委托乙方进行 A 管理系统开发，未来具有商业化计划（并非完全仅为本公司使用的专用软件），甲方为委托人，乙方为研究开发人。研究开发经费为固定金额，根据软件开发进度付款。在本项目开发前开发方已经具有的产品和技术的所有知识产品归乙方所有，在乙方原有的产品、技术基础上开发的 A 管理系统知识产权归双方共有，甲乙双方协商一致后可以将本合同技术秘密转让第三方。甲方在 A 管理系统基础上二次开发形成的知识产权归甲方所有。在履行合同过程中，确因在现有水平和条件下难以克服的技术困难，导致研究开发部分或全部失败造成的损失、风险责任由甲方承担 20%，乙方承担 80%。鉴于以上情形：
① 甲方应该将其作为外购无形资产核算还是研发支出核算？判断标准是什么？
② 如果满足作为外购无形资产核算条件，尚未达到预定使用状态前的支出，是否应列报为“其他非流动资产”？
③ 如果满足作为外购无形资产核算条件，最终开发失败，尚未达到预定使用状态前的支出是否可以转为当期损益？

回答人：chenyiwei
1 、请参考《瑞华研究 2010 ～ 2016 汇编》之 “问题1-2-4（外包的开发活动的相关支出的资本化问题）”、“问题1-2-5（关于委托开发的技术能否资本化的问题）”。
2 、可以。
3 、可以。如果前期发生过开发支出资本化的，应关注是否构成前期差错。